臺灣桃園地方法院刑事裁定
111年度聲判字第2號
聲  請  人
即 告訴 人  呂○睿        
告訴代理人  許玉娟律師
被      告  黃○宏  



上列聲請人因被告涉犯傷害案件，不服臺灣高等檢察署110年度
上聲議字第9701號駁回再議處分（原不起訴處分案號：臺灣桃園
地方檢察署110年度少連偵第82號），聲請交付審判，本院裁定
如下：  
    主  文
聲請駁回。
    理  由
一、按上級檢察署檢察長或檢察總長認再議為無理由者，應駁回
    之；告訴人不服前條之駁回處分者，得於接受處分書後10日
    內委任律師提出理由狀，向該管第一審法院聲請交付審判，
    刑事訴訟法第258條、第258條之1第1項定有明文。查聲請人
    即告訴人就原不起訴處分提起再議，經臺灣高等檢察署以11
    0年度上聲議字第9701號駁回再議，嗣聲請人於民國110年12
    月26日收受該駁回再議處分，即委任律師於111年1月3日向
    本院聲請交付審判等情，有原不起訴處分書、駁回再議處分
    書、臺灣高等檢察署送達證書及本院收狀戳章可憑，是聲請
    人聲請交付審判未逾不變期間，先予敘明。
二、聲請意旨略以：　　
　㈠黃○溱於本院109年度家護字第1749號通常保護令事件109年11
    月18日訊問時稱：被告黃○宏聽到，就過來制止，把聲請人
    制伏在床上等語，黃○溱另於偵查中稱聲請人當時情緒無法
    控制等語，故被告定係以強制力始能將情緒無法控制之聲請
    人制服，則黃○溱稱被告沒有毆打聲請人，應係避重就輕迴
    護被告之詞。反觀聲請人於警詢、偵查中就被告有毆打聲請
    人已證述明確，且與驗傷診斷書之傷勢相符，足證被告有與
    黃○溱共同毆打聲請人。
  ㈡又原不起訴處分書不採黃○溱否認犯行之說詞，卻採納黃○溱
    迴護被告之說詞，但未說明黃○溱供述之憑信性，且本案發
    生時，在場者只有聲請人、被告及黃○溱，除聲請人具體指
    述外，豈有辦法再提出額外之客觀證據，原不起訴處分書卻
    以僅有聲請人單一指訴即對被告為不起訴處分，任令聲請人
    平白受害。詎駁回再議處分未就原不起訴處分前開違誤之處
    糾正逕駁回再議，亦有違誤，聲請人即依法聲請交付審判等
    語。　
三、按法院認交付審判之聲請不合法或無理由者，應駁回之，刑
    事訴訟法第258條之3第2項前段定有明文。又刑事訴訟法第2
    58條之1規定告訴人得向法院聲請交付審判，係對於「檢察
    官不起訴或緩起訴裁量權」制衡之一種外部監督機制，法院
    僅就檢察官所為不起訴或緩起訴之處分是否正確加以審查，
    以防止檢察機關濫權，依此立法精神，同法第258條之3第3 
    項規定法院審查聲請交付審判案件時「得為必要之調查」，
    其調查證據之範圍，自應以偵查中曾顯現之證據為限，不得
    蒐集偵查卷以外之證據。再者，法院裁定交付審判，如同檢
    察官提起公訴使案件進入審判程序，是法院裁定交付審判之
    前提，必須偵查卷內所存證據已符合刑事訴訟法第251條第1
     項之規定即「足認被告有犯罪嫌疑」之起訴門檻，若未能
    跨越起訴門檻，法院即應以無理由裁定駁回交付審判之聲請
    。
四、本院之判斷：
　㈠按告訴人之指訴係以使被告受刑事訴追為目的，不得作為有
    罪判決之唯一證據，須以補強證據證明其確與事實相符，此
    係刑事訴訟之基本原則。而本案中，聲請人指訴被告與黃○
    溱均有毆打聲請人，並指訴黃○溱有打聲請人臉（見少連偵
    卷第15-17、84-85頁、上聲議卷第12頁）；黃○溱僅承認有
    推聲請人頭並遭聲請人壓在床上，否認有毆打聲請人，另證
    述被告沒有毆打聲請人（見少連偵卷第7-9、84-85頁）；被
    告否認有毆打聲請人，並證述有看到黃○溱與聲請人扭打（
    見少連偵卷第11-13、67-68頁）。是依此等供述證據及聲請
    人之驗傷診斷書，可知，黃○溱毆打聲請人之部分，係有補
    強證據（即被告之證述、驗傷診斷書及傷勢照片）；而被告
    毆打聲請人部分，雖有聲請人之指訴、驗傷診斷書及傷勢照
    片，然黃○溱自承有推聲請人的頭導致聲請人眼鏡飛出去（
    見少連偵卷第8頁）、聲請人指訴黃○溱有打聲請人巴掌、頭
    （見少連偵卷第84頁、上聲議卷第12頁），故驗傷診斷書、
    傷勢照片所載聲請人臉部傷勢，衡情應判斷係黃○溱所致，
    是於驗傷診斷書及傷勢照片均不足補強聲請人指訴被告確有
    毆打聲請人之狀況下，則被告毆打聲請人之部分，確係僅有
    聲請人之單一指訴。從而，原不起訴處分及駁回再議處分，
    依上開刑事訴訟之基本原則，認定被告毆打聲請人部分之嫌
    疑不足，而為原不起訴處分及駁回再議處分，尚無違證據法
    則、論理法則及經驗法則。　
  ㈡至聲請意旨雖主張黃○溱於通常保護令訊問時稱被告用「強制
    力」將黃○溱與聲請人分開，足以推斷被告有與黃○溱共同毆
    打聲請人云云。然黃○溱與聲請人於109年11月18日訊問時均
    坦承有扭打之事實（見上聲議卷第12頁），則要將扭打的2
    人分開，本須使用強制力，而依經驗法則，此種「強制力」
    可能係拉開、分開、推開、喝斥或打倒等方式，則於有多種
    可能之狀況下，聲請意旨逕推論被告使用之「強制力」定係
    毆打，而認被告有傷害之犯罪嫌疑，有違罪疑唯輕、無罪推
    定原則，自難憑採。
　㈢綜上所述，原不起訴處分及駁回再議處分既無違背證據法則
    、論理法則及經驗法則，即難認有何違法不當，又卷內再無
    其他事證足認被告之傷害犯罪嫌疑已跨越起訴門檻，故聲請
    人聲請交付審判，為無理由，自應駁回。　
六、依刑事訴訟法第258條之3第2項前段，裁定如主文。
　　
中　　華　　民　　國　　111 　年　　5 　　月　 31　　日

            刑事第八庭  審判長法　官  許雅婷
　　　　　　　　　
　　　　　　　　　            法  官  郭書綺
　　　　　　　　　
　　　　　　　　　            法  官  葉作航
以上正本證明與原本無異。
不得抗告。
　　　　　　　　　　　　　　　書記官　林希潔　　　　　　　　　　
中　　華　　民　　國　　111 　年　　5 　　月　　31　　日